【裁判字號】    89,訴,2038
【裁判日期】    891031
【裁判案由】    公共危險
【裁判全文】
台灣台中地方法院刑事判決                        八十九年度訴字第二三八號
    公  訴  人  台灣台灣台中地方法院檢察署檢察官
    被      告  甲○○
    選任辯護人  劉喜
    被      告  乙○○
右列被告因公共危險案件，經檢察官提起公訴（八十九年度偵字第一三八六二號），
本院判決如左：
    主    文
甲○○、乙○○共同以佔據車道、超速、闖紅燈之飆車方法，致生往來之危險，各處
有期徒刑捌月，均緩刑參年。
    事    實
一、甲○○、乙○○等二人均明知飆車足使於道路通行之公眾往來發生危險，竟復於
    民國八十九年八月十三日凌晨一時五十分許，由甲○○駕駛車牌號碼ＥＺＰ－五
    七七號之機車搭載乙○○，而與另十輛駕乘機車之不詳名址者，基於共同犯意之
    聯絡，自台中市○○○路與永興街口，延進化北路往北屯路方向疾駛，而在該等
    供公眾往來之道路路段，以超越上開路段速限之時速七十公里之高速，且闖越紅
    燈，並形成車隊佔據車道等方式，於上開路段飆車，致生人車往來交通之危險。
    嗣於同日凌晨二時許，在台中市○○○路北屯市場前為警查獲。
二、案經台中市警察局第五分局報請台灣台中地方法院檢察署檢察官偵查起訴。
    理    由
一、訊據被告甲○○固對於其騎乘機車搭載被告乙○○而有超速及闖紅燈之行為，並
    於上開時、地為警查獲等情供承不諱，惟仍矢口否認其有何以他法致生往來危險
    之犯行，辯稱：其並無與其餘十餘輛車輛共同佔據車道之飆車行為云云。惟查上
    開事實，業據被告甲○○於偵查中及乙○○於警局、偵查中均供認不諱，且互核
    相符，復有台中市警察局第五分局臨檢紀錄表及照片附卷足參，足見被告甲○○
    上開所辯，顯係試圖卸責之詞，委無足採。本件事證已臻明確，被告二人之犯行
    ，均堪以認定。
二、被告甲○○及乙○○共乘一部機車，與另十輛機車共同占用車道，並以逾時速七
    十公里之高速行駛，均當足致生人車往來之危險。核被告甲○○及乙○○二人所
    為，均係犯刑法第一百八十五條第一項之以他法致生往來危險罪。被告二人與其
    他十輛機車中不詳名址者之間，就前述飆車致生往來危險之犯行，有犯意聯絡及
    行為分擔，均為共同正犯。爰審酌被告正值年少卻不思從事正當娛樂、以高速飆
    車且佔據車道、危害來往車輛及行人通行安全至鉅、其等犯罪之動機、目的、手
    段、所生危害非淺，犯罪後之態度尚稱良好等一切情狀，均量處如主文所示之刑
    。末查被告甲○○及乙○○二人前均未曾受有期徒刑以上刑之宣告，有台灣高等
    法院被告全國前案紀錄表在卷可按，而被告甲○○尚仍在學，另被告乙○○坦承
    犯行，均表深具悔意，是信其等經此教訓，當知警惕而無再犯之虞，本院綜核各
    情，認上開對其等所宣告之刑，均以暫不執行為適當，故均併予宣告緩刑三年，
    以啟自新。
據上論斷，應依刑事訴訟法第二百九十九條第一項前段，刑法第二十八條、第一百八
十五條第一項、第七十四條第一款，罰金罰鍰提高標準條例第一條前段，判決如主文
。
中      華      民      國      八十九      年      十    月    三十一  日
                                    台灣台中地方法院刑事第六庭
                                        法  官  許  惠  瑜
右正本證明與原本無異。
如不服本判決，應於判決送達後十日內向本院提出上訴狀，上訴於臺灣高等法院臺中
分院( 須附繕本 )。
                                        書記官
中      華      民      國      八十九      年      十    月    三十一  日
附錄條文：
刑法第一百八十五條第一項：
損壞或壅塞陸路、水路、橋樑或其他公眾往來之設備或以他法致生往來之危險者，處
五年以下有期徒刑、拘役或五百元以下罰金。


司法院資訊處製作；財團法人民間司法改革基金會備份。
